# 请教陈版， CIF 条款但负到货安装责任，收入净额法确认还是运费作为合同履约成本？

提问人：Wen__wen 时间：2021-05-12 09:45:04
根据《收入准则应用案例——运输服务 （ 2018 ）》，虽然是CIF条款，但公司负有安装义务，其商品控制权转移时点在安装验收后，由于运保费发生在商品控制权转移之前，根据案例，运保费应属于合同履约成本，但是CIF条款运保费部分，公司主要是代收代付，类似指定供应商采购，这种情况下，公司是应该按收入净额法确认，还是将运保费作为合同履约成本进行核算？

回答人：chenyiwei
如果明确“CIF条款运保费部分，公司主要是代收代付，类似指定供应商采购”，则对于运保费部分仍可以采用净额法核算。